【裁判字號】    99,審訴,764
【裁判日期】    990407
【裁判案由】    給付生活補助費
【裁判全文】
臺灣臺北地方法院民事裁定             99年度審訴字第764號
原      告  戊○○
訴訟代理人  乙○○
被      告  國防部空軍司令部
法定代理人  丙○○
訴訟代理人  丁○○
            甲○○
上列當事人間請求生活補助費事件，本院裁定如下：
    主  文
本件移送臺北高等行政法院。
    理  由
一按普通法院認其無受理訴訟權限者，應依職權裁定將訴訟移送
  至有受理訴訟權限之管轄法院，民事訴訟法第31條之2第2項定
  有明文。次按民國70年7月1日前，已核定支領生活補助費軍官
  ，仍繼續支領，其支給標準除月薪額按現役官階實支月薪百分
  之七十五計列外，其主副食及眷補與支領退休俸規定同，廢止
  前陸海空軍軍官服役條例施行細則第34條亦有明文，是退伍除
  役軍官申請支領生活補助費，應屬公法上之給付。
二原告起訴主張略以：伊係於70年5 月22日經被告核定准予支領
  生活補助費之軍官，依陸海空軍軍官服役條例施行細則第34條
  規定，自得於專案生活補助費支領期限屆滿後繼續支領，詎被
  告否准伊之申請，爰依前開規定提起本件訴訟，請求被告給付
  生活補助費等語。
三經查：
  (一)司法院大法官釋字第466 號解釋意旨雖揭示「現行法制下，
    行政訴訟除附帶損害賠償之訴外，並無其他給付類型訴訟，
    致公務人員保險給付爭議縱經行政救濟確定，該當事人亦非
    必然即可獲得保險給付。有關機關應儘速完成行政訴訟制度
    之全盤修正，於相關法制尚未完備以前，為提供人民確實有
    效之司法救濟途徑，有關給付之部分，經行政救濟程序之結
    果不能獲得實現時，應許向普通法院提起訴訟謀求救濟」等
    語，係因司法院大法官作成該號解釋時，行政訴訟法尚無給
    付訴訟之規定，惟87年10月28日修正公布之行政訴訟法第 8
    條第1項、第3項已明定：「人民與中央或地方機關間，因公
    法上原因發生財產上之給付或請求作成行政處分以外之其他
    非財產上之給付，得提起給付訴訟。因公法上契約發生之給
    付，亦同。除別有規定外，給付訴訟以高等行政法院為第一
    審管轄法院」，是請求因公法上原因所生財產上給付，依法
    自應向高等行政法院提起給付訴訟。
  (二)本件原告起訴請求被告給付生活補助費，揆諸前揭說明，係
    屬公法上之給付，普通法院自無審理之權限。另查被告機關
    所在地設於臺北市○○路○ 段55號，本件訴訟應由臺北高等
    行政法院管轄。茲原告向無管轄權之本院起訴，顯係違誤，
    爰依職權將本件移送於該管轄法院。
四依民事訴訟法第31條之2第2項規定，裁定如主文。
中    華    民    國    99    年    4     月    7     日
                  民事第六庭    法  官  陳婷玉
以上正本係照原本作成
如對本裁定抗告須於裁定送達後10日內向本院提出抗告狀，並繳
納抗告費新臺幣1,000元
中    華    民    國    99    年    4     月    7     日
                                書記官  吳鸝稻

司法院資訊處製作；財團法人民間司法改革基金會備份。
